【裁判字號】    99,重訴,540
【裁判日期】    991217
【裁判案由】    清償債務
【裁判全文】
臺灣臺北地方法院民事判決             99年度重訴字第540號
                             （即99年度審重訴字第471號）
原      告  乙○○
訴訟代理人  吳金棟律師
被      告  丙○○
訴訟代理人  丁志達律師
            陳錫川律師
            方耀德律師
上列當事人間請求清償債務事件，本院於民國99年12月3日言詞
辯論終結，判決如下：
    主      文
原告之訴及假執行之聲請均駁回。
訴訟費用由原告負擔。
    事實及理由
一、原告原以被告迄未返還借款新臺幣（下同）1,330萬元為由
    ，聲請本院核發99年度司促字第10462號支付命令，命被告
    給付1,330萬元，及自支付命令送達翌日起至清償日止，按
    年息5%計算之利息，因被告聲明異議，支付命令之聲請視為
    起訴後，原告於民國99年7月13日變更其聲明為：「(一)被告
    應給付原告1,070萬元，及自支付命令送達翌日起至清償日
    止，按年息5%計算之利息。(二)願供擔保，請准宣告假執行。
    」，被告未提出異議，且為本案之言詞辯論（見本院卷(一)第
    43頁正反面），依民事訴訟法第255條第1項第1款規定，自
    應准許聲明之變更。
二、原告主張：被告自70年間起陸續向伊借款，金額合計7,010
    萬元，其中86年3月1日、86年9月21日及87年7月25日所分別
    借款之20萬元、20萬元及30萬元，並立有借據為憑，1,000
    萬元借款部分，雙方另於94年3月22日簽訂合約書。詎被告
    未清償任何借款，爰以支付命令之送達，催告被告返還前開
    借據及合約書所示之1,070萬元，並以支付命令之送達催告
    被告返還，惟被告仍未置理。爰依消費借貸之法律關係請求
    ，並聲明：(一)被告應給付1,070萬元，及自支付命令送達翌
    日起至清償日止，按年息5%計算之利息。(二)願供擔保，請准
    宣告假執行。
三、被告則以：原告於97年間看中伊所有如附表(一)、(二)所示坐落
    於臺北縣己○鄉庚○村辛○○7之1號等土地及房屋（下稱系
    爭土地），乃邀伊以前揭土地之二分之一所有權，抵償雙方
    20 餘年間之所有欠款，惟前開土地之地目建地與農地各半
    ，農地辦理所有權移轉登記無須繳納土地增值稅，而建地則
    約需380萬元，幾經磋商，兩造終於在97年9月間達成合意，
    約定先就農地部分（即附表(一)，下稱系爭農地）移轉，建地
    部分（即附表(二)，下稱系爭建地）則約明由原告先行墊付，
    待雙方將來共同出售時，由賣價中扣除。伊並旋即依約將辦
    理所有權移轉登記手續之相關文件交由原告指定之地政士處
    理，並於98年1月間完成系爭農地之所有權移轉登記，原告
    並隨即於98年2月間將之贈與其子丁○○。至於系爭建地部
    分，雖尚未完成所有權移轉登記之手續，但此係因原告迄未
    墊付土地增值稅，非可究責於伊，原告實無請求返還借款之
    理。又縱兩造無以系爭土地抵債之協議，然關於1,000萬元
    借款，兩造於94年3月22日所訂合約書已約明於出售系爭土
    地時還清，足見清償期尚未屆至，原告自不得為此部分消費
    借貸款之請求等語，資為抗辯。並聲明：(一)原告之訴駁回。
    (二)如受不利判決，願供擔保，請准宣告免為假執行。
四、原告主張被告於86年3月1日、86年9月21日及87年7月25日向
    其借款20萬元、20萬元及30萬元，另向其借款1,000萬元，
    但未返還任何借款等情，業據其提出借據及合約書等件可證
    （見支付命令卷第6-8頁、第4頁），且為被告所不爭執，自
    堪信為真實。
五、原告主張被告迄未返還前開合計1,070萬元借款，依法有如
    數返還之義務，被告則以前揭情詞置辯，是本件爭執之點為
    ：(一)兩造有無以系爭土地抵償債務之協議？(二)原告得否再行
    請求返還借款？茲敘述如下：
  (一)兩造有無以系爭土地抵償債務之協議？
    1.被告辯稱兩造已於97年9月間達成以系爭土地抵償債務之
      協議，並舉原告所提協議書（下稱系爭協議書）為證（見
      本院卷第37-38頁），原告雖不爭執系爭協議書之下緣：
      「大家誠心：公平就好、勿設陷、勿綁約、就此決定了。
      沒有美國時間再拖下去了。相信我」等文字為丁○○所加
      註（見本院卷第38、158頁），但陳稱此僅為書信往來，
      且其上無原告或丁○○之簽名云云。惟按協議書之形式不
      拘，既無要式之法律明文，兩造亦無要式之特別約定，依
      民法第153條規定：「當事人互相表示意思一致者，無論
      其為明示或默示，契約即為成立。當事人對於必要之點，
      意思一致，而對於非必要之點，未經表示意思者，推定其
      契約為成立，關於該非必要之點，當事人意思不一致時，
      法院應依其事件之性質定之。」，於兩造就抵償債務之主
      動債權、被動債權、抵償方式等要素意思一致時，抵償債
      務之協議即告成立。經查：
    (1)原告已授權丁○○處理其對被告之借款債權，業經證人即
      原告所經營先聲廣播電台之會計戊○○證述：「剛開始是
      原告在處理，至於開始我不記得了。大概96、97年左右原
      告身體狀況比較不好後，都是蔣在處理。談的時候，原告
      身體還可以，腦筋也清楚，她說兒子在處理，就交給他處
      理。」等語在卷（見卷(二)第22頁反面、第23頁），且為被
      告所知悉，丁○○已得原告之概括授權，堪予認定。
    (2)細繹系爭協議書之各項約定，其第2條載明：「借貸金額
      之確認：甲乙雙方合意民國97年6月19日止乙方（即被告
      ）向甲方（即原告）借貸之全部金額為新台幣伍仟萬元整
      （包含己○鄉庚○村辛○○7號之1已辦理新台幣壹仟參佰
      萬元抵押認定部份及乙方已開給甲方之支票、借據等所有
      借貸債務）。」，第3條另有關於以被告所有坐落於己○
      鄉庚○村辛○○7號之1土地全部（權利範圍2分之1，即系
      爭土地）抵償前開借款債務之約定，第4條、第5條、第10
      條另有前開移轉予原告之系爭土地將如何出售、出售前如
      何管理，及得否合併、分割等管理事項之約定，第8條及
      第9條更有與攸關移轉系爭土地之稅賦、利息負擔等約定
      ，就以系爭土地抵償債務之雙務契約而言，可謂重要之點
      均已約明。故於丁○○在被告用以要約之協議書上加註「
      大家誠心：公平就好、勿設陷、勿綁約、就此決定了。沒
      有美國時間再拖下去了。相信我」等文字，並以傳真方式
      送達於被告之時，系爭協議書已因丁○○之承諾而意思合
      致。此參以丁○○於98年3月5日，以原告名義寄發存證信
      函予被告，表明：「經過雙方商討：說你的山值10億(？)
      ，願以一半給我做為結清抵押（抵押是全部），故一半是
      包括了山上的農地，建地（各一半）是有協議的…關於以
      後處裡的問題，一切遵守你我承諾」之情（見卷(一)第27-2
      8、159頁），益甚明瞭。而丁○○係有權代理原告處理本
      件債權之人，且為被告所知悉，既於前述，丁○○所為承
      諾應即對原告發生代理之效力。依前開民法第153條之規
      定及說明，原告應受系爭協議書之拘束，殆無庸議。
    2.原告雖援引證人丁○○之證詞：「被告於十幾年來都是用
      傳真溝通，系爭協議書是先傳真或直接拿來我忘記了。協
      議書第2頁下方是我加註的沒錯，這只是書信來往。當時
      對被告提議以己○鄉之土地抵債，不表同意」（見卷(一)第
      158頁），主張丁○○迄未同意系爭協議書之內容云云。
      惟依習慣或依其事件之性質，承諾無須通知者，在相當時
      期內，有可認為承諾之事實時，其契約為成立，民法第16
      1條第1項定有明文。此即學說上所謂之意思實現，乃依有
      可認為承諾之事實，推斷有此效果（承諾）意思。意思實
      現以客觀上有可認為承諾之事實存在為要件，有此事實，
      契約即為成立。經查：
    (1)丁○○於97年10月、11月間即委託代書甲○○辦理系爭土
      地所有權移轉登記之手續（農地部分，權利範圍2分之1）
      ，於98年1月5日辦妥系爭農地所有權移轉登記予原告後，
      再以贈與為原因，於98年2月20日移轉登記予丁○○，有
      被告提出之臺北縣政府稅捐稽徵處淡水分處函及權利異動
      索引可證（見卷(一)第95-113頁），且核與證人即負責辦理
      土地所有權移轉登記之代書甲○○證述受委託辦理所有權
      移轉登記手續之情節相符（見卷(一)第212頁正反面），則
      縱丁○○於系爭協議書上加註文字之時尚無承諾之意思，
      但依前揭辦理所有權移轉之事實，難謂丁○○非以意思實
      現同意系爭協議書之內容。證人甲○○雖另稱丁○○及被
      告僅指示辦理系爭農地之所有權移轉云云（見卷(一)第212
      頁反面），但丁○○交給甲○○之土地所有權狀，除系爭
      農地外，亦包括系爭建地之所有權狀，復經證人甲○○證
      述在卷（見卷(一)第212頁反面），被告有意履行系爭協議
      書所載之義務，原告亦有接受移轉系爭土地所有權之行為
      ，至為明確。稽此情節，堪認有可認為承諾之事實存在，
      兩造已就以系爭土地抵償債務達成合意。雖兩造未於系爭
      協議書上簽名，仍無礙於前開認定。
    (2)兩造就抵債協議，曾有多次協商，固據證人甲○○證述：
      「…因兩造就抵債的問題寫過很多份協議書，一直修改。
      其中日期98年2月20日星期五協議書是我打的，但我不記
      得是誰叫我打的，只記得被告及蔣一直修改內容，也有提
      到土地抵債。98年2月20日是我繕打該協議書之日期。沒
      有寫日期的協議書，是我依照被告傳真的稿子修改而繕打
      的。傳真給我及由我繕打協議書之時，據我所知，他們還
      沒有定案，一直要反覆、修改，我到最後表示我不要作了
      。」等語在卷（見卷(一)第212頁反面），惟依證人甲○○
      另證述之內容：「（原告訴訟代理人問：請鈞院提示98年
      2月20日你所繕打的資料，有無先問過蔣或被告，土地已
      經過戶，為何還要談土地抵償？）不關我的事，我也沒有
      問。」「（原告訴訟代理人問：就你打得資料，至那天為
      止，是否知道雙方就土地抵債尚無結論？我只知道還在寫
      東西而已，我不曉得要抵債的金額。」（見卷(一)第213頁
      正反面），甲○○對兩造對系爭協議書是否意思合致，顯
      然不完全知情，是難擷取甲○○於98年2月20日繕打協議
      書之情（見卷(一)第226-227頁），即謂系爭協議書未成立
      。
    (3)原告又稱其係因被告要求不要提示其個人或其經營之壬○
      貿易股份有限公司（下稱壬○貿易公司）所簽發用以清償
      或擔保其對原告借款之支票，始移轉土地（農地部分，權
      利範圍2分之1）所有權云云，雖經參與協調之證人戊○○
      證述：「那天他們討論的，是說以土地過戶來清償債務，
      至於是什麼債務，債務金額，我不清楚。只知道如被告答
      應土地過戶，原告就去抽票。當時應該有拿協議書來討論
      ，但我沒看到有簽協議書。」等語在卷（見卷(二)第20頁）
      。惟依證人戊○○前開證詞，其既稱不清楚以土地抵償何
      種債務及債務金額等語，則抽回原所提示之支票，應僅係
      移轉土地之其一原因。證人戊○○雖又證稱：其在場清楚
      聽聞丁○○與被告協商之情形，但沒聽到他們有無提到積
      欠多少債務，也沒聽到談及如何過戶、稅賦如何負擔等細
      節云云（見卷(二)第21、22頁），然除原告所稱被告擬抽回
      之3紙支票（96年12月31日發票、面額100萬元，97年6月1
      5日發票、面額100萬元，97年6月24日發票、面額260萬元
      ）外，被告未再交付其他支票，已經證人戊○○證實（見
      卷(二)第21頁），借款債務數額及清償方式等，顯係會中一
      併討論之事項，又果如原告所稱僅為抽回支票而協商，又
      僅係不要提示支票而移轉土地所有權，丁○○為何未一併
      要求被告簽發其他支票清償或擔保借款債務？足徵該次之
      協商非單就不要提示支票而為。況戊○○為原告所經營先
      聲廣播電台之會計，並受託將被告所交付之支票存入原告
      帳戶（見卷(二)第19頁反面），戊○○與原告、丁○○之關
      係匪淺，其所為證詞難免避重就輕，尚難依其未聽聞協商
      土地抵償債務各項細節之證詞，即遽認被告所辯兩造已達
      成土地抵償全部債務協議之抗辯為不可採。
    3.原告另以系爭土地之公告地價，主張系爭土地毫無價值，
      不可能達成以系爭土地抵償7,010萬元借款債務之合意云
      云；被告則稱以97年度公告現值計算，已達7,105萬1,960
      元，以一般土地公告現值低於市價而言，系爭土地市價至
      少上億元等語。查，所謂公告地價，係政府每三年舉辦規
      定地價或重新規定地價時，參考當年期土地現值、前一期
      公告地價、地方財政需要、社會經濟狀況及民眾負擔能力
      按法定程序評估並於1月1日公告地價，其作用係供土地所
      有權人申報地價（一般是公告地價的80%）後據以課徵地
      價稅。而公告現值，則係直轄市或縣（市）政府對於轄區
      內土地，經常調查其地價動態，將地價相近的土地劃為同
      一地價區段，並估計區段地價後，提經地價評議委員會評
      定，據以編製土地現值表於每年1月1日公告，作為政府課
      徵土地增值稅之依據及徵收私有土地補償地價之標準。因
      此，公告現值不失為評定土地價值之標準。原告依公告地
      價計算之結果，主張系爭土地價值甚低，丁○○不可能同
      意以系爭土地抵償債務云云，恐有誤會公告地價意義之情
      形，此項主張亦難採取。
    4.綜上各情，丁○○既對被告所為要約而為承諾，應認已有
      系爭協議書之合意，縱丁○○於系爭協議書上加註之文字
      未合於承諾之要件，但依辦理系爭土地所有權移轉手續之
      情節，及丁○○以原告名義於98年3月5日寄發存證信函予
      被告之事實，亦可認為有承諾之情，獲得概括授權之丁○○所為意思表示之效力自已及於原告。原告事後否認兩造
      已有以系爭土地抵償債務之協議，非有理由，委不足取。
  (二)原告得否再行請求返還借款？
    原告主張其業已支付命令之送達催告被告返還1,070萬元借
    款，被告應如數清償云云。惟按和解內容，倘以他種法律關
    係或以單純無因性之債務約束，替代原有法律關係而成立者
    ，為屬於創設性之和解；若僅以原來明確之法律關係為基礎
    而成立和解時，則屬認定性之和解。倘係前者，債務人如不
    履行和解契約，債權人應依和解所創設之新法律關係請求履
    行，不得再依原有之法律關係請求給付。如為後者，既係以
    原來明確之法律關係為基礎而成立之和解，僅有認定之效力
    ，債權人自非不得依原來之法律關係訴請債務人給付，祇法
    院不得為與和解結果相反之認定而已。經查：
  1.兩造已成立以系爭土地抵償債務之協議，有如前述，遍觀系
    爭協議書，除第6條約定：「乙方應向淡水地政事務所提出
    辦理過戶手續同時甲方須將乙方開給甲方之所有支票及借據
    權狀等全部退還給乙方以證明甲乙雙方之借貸全部清償完畢
    ，或視為作廢並保證他日不會再有提出支票及借據之請求兌
    現行為。」外，並無如被告違反系爭協議書，即回復原消費
    借貸關係之明文。因此，足認原告業已捨棄原消費借貸清償
    之方式，依前開說明，兩造間之消費借貸債務已被系爭協議
    書所取代，原告應僅得依系爭協議書之內容來行使權利。
  2.被告迄未完成系爭農地部分之所有權移轉登記手續，雖為兩
    造所不爭執，然系爭協議書第9條已有土地增值稅由被告負
    擔但由原告墊付之約定，原告遲未履行，乃原告義務之違反
    ，非得咎責於被告，更無從推翻兩造所達成以系爭土地抵償
    債務之協議。原告猶以原消費借貸關係請求被告返還1,070
    萬元債務，於法顯乏依據，洵不可准許。
六、綜上所述，兩造間之消費借貸關係已因以系爭土地抵償債務
    之協議成立而遭取代，原告依消費借貸關係請求被告給付1,
    070萬元，及自支付命令送達翌日起至清償日止，按年息5%
    計算之利息，為無理由，應予駁回。又原告之訴已經駁回，
    其假執行之聲請自失附麗，併駁回之。
七、本件事證已臻明確，兩造其餘攻擊與防禦方法均與判決結果
    不生影響，不再一一論述，附此敘明。
八、訴訟費用負擔之依據：民事訴訟法第78條。
中    華    民    國    99    年    12    月    17    日
                  民事第四庭    法  官  許純芳
以上正本係照原本作成。
如對本判決上訴，須於判決送達後20日內向本院提出上訴狀。如
委任律師提起上訴者，應一併繳納上訴審裁判費。
中    華    民    國    99    年    12    月    20    日
                                書記官  陳怡君
附表(一)：
┌─┬───────────────────┬─┬─────┬────┬────┐
│編│  土        地        坐        落    │地│ 面    積 │ 權  利 │97年1月 │
│  ├───┬────┬───┬──┬───┤  ├─────┤        │公告現值│
│號│縣  市│鄉鎮市區○  段  ○○段│ 地號 │目│ 平方公尺 │ 範  圍 │(㎡/元) │
├─┼───┼────┼───┼──┼───┼─┼─────┼────┼────┤
│１│臺北縣│己○鄉  │癸○  │己○│39-2  │旱│1,042     │全部    │800元   │
├─┼───┼────┼───┼──┼───┼─┼─────┼────┼────┤
│２│臺北縣│己○鄉  │癸○  │己○│39-4  │旱│1,360     │全部    │800元   │
├─┼───┼────┼───┼──┼───┼─┼─────┼────┼────┤
│３│臺北縣│己○鄉  │癸○  │己○│39-5  │旱│5,495     │全部    │800元   │
├─┼───┼────┼───┼──┼───┼─┼─────┼────┼────┤
│４│臺北縣│己○鄉  │癸○  │己○│41-2  │旱│661       │全部    │840元   │
├─┼───┼────┼───┼──┼───┼─┼─────┼────┼────┤
│５│臺北縣│己○鄉  │癸○  │己○│41-10 │旱│3,757     │全部    │800元   │
├─┼───┼────┼───┼──┼───┼─┼─────┼────┼────┤
│６│臺北縣│己○鄉  │癸○  │己○│41-11 │旱│272       │全部    │840元   │
├─┼───┼────┼───┼──┼───┼─┼─────┼────┼────┤
│７│臺北縣│己○鄉  │癸○  │己○│44-1  │旱│8,890     │全部    │800元   │
├─┼───┼────┼───┼──┼───┼─┼─────┼────┼────┤
│８│臺北縣│己○鄉  │癸○  │己○│123   │旱│25,055    │全部    │800元   │
├─┼───┼────┼───┼──┼───┼─┼─────┼────┼────┤
│９│臺北縣│己○鄉  │癸○  │己○│123-1 │旱│1,137     │全部    │800元   │
├─┼───┼────┼───┼──┼───┼─┼─────┼────┼────┤
│１０│臺北縣│己○鄉  │癸○  │己○│123-3 │旱│339       │全部    │840元   │
├─┼───┼────┼───┼──┼───┼─┼─────┼────┼────┤
││臺北縣│己○鄉  │癸○  │己○│123-5 │旱│371       │全部    │840元   │
├─┼───┼────┼───┼──┼───┼─┼─────┼────┼────┤
││臺北縣│己○鄉  │癸○  │己○│123-7 │旱│502       │全部    │840元   │
├─┼───┼────┼───┼──┼───┼─┼─────┼────┼────┤
││臺北縣│己○鄉  │癸○  │己○│123-13│旱│3,121     │全部    │800元   │
├─┼───┼────┼───┼──┼───┼─┼─────┼────┼────┤
││臺北縣│己○鄉  │癸○  │己○│123-15│旱│856       │全部    │800元   │
├─┼───┼────┼───┼──┼───┼─┼─────┼────┼────┤
││臺北縣│己○鄉  │癸○  │己○│123-16│旱│552       │全部    │800元   │
├─┼───┼────┼───┼──┼───┼─┼─────┼────┼────┤
││臺北縣│己○鄉  │癸○  │己○│123-17│旱│6,932     │全部    │800元   │
├─┼───┼────┼───┼──┼───┼─┼─────┼────┼────┤
││臺北縣│己○鄉  │癸○  │己○│123-18│旱│3,731     │全部    │840元   │
├─┼───┼────┼───┼──┼───┼─┼─────┼────┼────┤
││臺北縣│己○鄉  │癸○  │己○│123-21│旱│118       │全部    │840元   │
└─┴───┴────┴───┴──┴───┴─┴─────┴────┴────┘
附表(二)：
┌─┬───────────────────┬─┬─────┬────┬────┐
│編│  土        地        坐        落    │地│ 面    積 │ 權  利 │97年1月 │
│  ├───┬────┬───┬──┬───┤  ├─────┤        │公告現值│
│號│縣  市│鄉鎮市區○  段  ○○段│ 地號 │目│ 平方公尺 │ 範  圍 │(㎡/元) │
├─┼───┼────┼───┼──┼───┼─┼─────┼────┼────┤
│１│臺北縣│己○鄉  │癸○  │己○│39-10 │建│3,812     │全部    │1,400元 │
├─┼───┼────┼───┼──┼───┼─┼─────┼────┼────┤
│２│臺北縣│己○鄉  │癸○  │己○│123-12│建│9,707     │全部    │1,400元 │
├─┼───┼────┼───┼──┼───┼─┼─────┼────┼────┤
│３│臺北縣│己○鄉  │癸○  │己○│124   │建│423       │全部    │1,200元 │
├─┼───┼────┼───┼──┼───┼─┼─────┼────┼────┤
│４│臺北縣│己○鄉  │癸○  │己○│124-1 │建│18        │全部    │1,400元 │
└─┴───┴────┴───┴──┴───┴─┴─────┴────┴────┘
┌──┬──────┬──────┬────┬─────────┬──┬──┐
│建號│基 地 坐 落 │建 物 門 牌 │建築式樣│建   物   面   積 │權利│備考│
│    │            │            │主要建築│（平方公尺）      │範圍│    │
│    │            │            │材料及房├────┬────┤    │    │
│    │            │            │屋層數  │樓層面積│附屬建物│    │    │
├──┼──────┼──────┼────┼────┼────┼──┼──┤
│248-│臺北縣己○鄉│臺北縣己○鄉│鋼架造加│地面層：│        │全部│    │
│1   │癸○段己○小│庚○村辛○○│強磚造  │573.78  │        │    │    │
│    │段123-12地號│路7-1號     │        │        │        │    │    │
├──┼──────┼──────┼────┼────┼────┼──┼──┤
│248-│臺北縣己○鄉│臺北縣己○鄉│加強磚造│地面層：│        │全部│    │
│2   │癸○段己○小│庚○村辛○○│        │119.22  │        │    │    │
│    │段123-12地號│路7-1號     │        │        │        │    │    │
├──┼──────┼──────┼────┼────┼────┼──┼──┤
│248-│臺北縣己○鄉│臺北縣己○鄉│加強磚造│地面層：│平台：  │全部│    │
│3   │癸○段己○小│庚○村辛○○│        │35.10   │7.56    │    │    │
│    │段123-12地號│路7-1號     │        │二層：  │車庫：  │    │    │
│    │            │            │        │8.84    │24      │    │    │
├──┼──────┼──────┼────┼────┼────┼──┼──┤
│248-│臺北縣己○鄉│臺北縣己○鄉│加強磚造│地面層：│平台：  │全部│    │
│4   │癸○段己○小│庚○村辛○○│木造    │98.28   │7.80    │    │    │
│    │段123-12、39│路7-1號     │        │二層：  │豬舍：  │    │    │
│    │-10地號     │            │        │75.66   │1,232.70│    │    │
├──┼──────┼──────┼────┼────┼────┼──┼──┤
│248-│臺北縣己○鄉│臺北縣己○鄉│磚造    │地面層：│豬舍：  │全部│    │
│5   │癸○段己○小│庚○村辛○○│木造    │16.24   │397.25  │    │    │
│    │段123-12地號│路7-1號     │        │        │        │    │    │
└──┴──────┴──────┴────┴────┴────┴──┴──┘


司法院資訊處製作；財團法人民間司法改革基金會備份。
